【裁判字號】    89,簡上,70
【裁判日期】    890920
【裁判案由】    違反動產擔保交易法
【裁判全文】
臺灣桃園地方法院刑事判決                          八十九年度簡上字第七號
    上  訴  人
    即  被  告  乙○○
右列上訴人因違反動產擔保交易法案件，不服本院中壢簡易庭中華民國八十九年一月
七日八十八年度壢簡字第一二六三號第一審判決（聲請簡易處刑案號：八十八年度偵
字第一四五六八號、第一五五二七號）提起上訴，本院管轄第二審之合議庭判決如左
：    主    文上訴駁回。
    事實及理由
一、本案經本院審理結果，認第一審以上訴人即被告乙○○連續動產擔保交易之債務
    人，意圖不法之利益，將標的物遷移，致生損害於債權人之規定，處拘役五十日
    ，如易科罰金，以三百元折算一日，其認事用法及量刑均無不當，應予維持，並
    引用附件第一審判決書（附公訴人聲請簡易判決處刑書）記載之事實、證據及理
    由。
二、上訴意旨略以：上訴人即被告固曾分別於八十五年十一月間向國穎企業股份有限
    公司（嗣於八十七年十一月改名日盛國際租賃股份有限公司，下稱國穎公司）及
    於八十六年十二月間向朝欽實業股份有限公司（嗣債權於八十八年五月二十二日
    讓與奇異資融股份有限公司，下稱朝欽公司）以動產擔保交易附條件買賣方式購
    買Ｌ六－三三０七號客貨兩用車及Ｖ六－六二九五號自用小客車，然伊均有按期
    繳納分期價款，惟自八十八年間起因景氣不佳，伊自同年一月及二月起即無力清
    償價款，伊曾向債權人要求緩期清償並獲債權人同意，且嗣後債權人已將系爭二
    部車取回，伊並已清償對於日盛公司之債務，因之伊並無違反動產擔保交易法云
    云。
三、經查：被告乙○○以動產擔保交易附條件買賣方式於八十五年十一月間向國穎公
    司及八十六年十二月間向朝欽公司分別購買Ｌ六－三三０七號客貨兩用車及Ｖ六
    －六二九五號自用小客車乙節，有附條件買賣契約書及附條件買賣設定登記申請
    書等在卷可稽，而被告自八十八年一月（朝欽公司部分）及二月（國穎公司部分
    ）起即未按期清償債務，並將車輛遷移契約約定存放處所即桃園縣平鎮市○○路
    ○段一七０巷三０弄一衖二號址，致朝欽公司及日盛公司追索無著而受有損害等
    情，已據被告自承在卷，並據奇異公司告訴代理人甲○○及證人即日盛公司戴弘
    宜及證人陳文來等證述在卷，堪認屬實，又被告辯稱其曾獲債權人奇異公司同意
    緩期清償云云，然此已據證人即奇異公司職員何玉玫否認，被告復未提出積極證
    據證明奇異公司有該同意緩期清償之事實，其空言辯稱有已獲緩期清償云云，顯
    無足取，被告之行為既已違反動產擔保交易法第三十八條之規定，自應予依法論
    科，雖被告嗣後已將該二部車分別交還奇異公司及日盛公司，並清償對於日盛公
    司所負債務，然此係被告民事責任之履行，與其應負之刑事責任尚無關涉，被告
    以此為理由提起上訴，其上訴為無理由，應予駁回。
據上論斷，應依刑事訴訟法第四百五十五條之一第三項、第三百六十八條、第三百七
十三條判決如主文。
本案經檢察官魏雯祈到庭執行職務。
中        華        民        國    八十九    年    九    月    二十    日
                              臺灣桃園地方法院刑事第一庭
                                  審判長法官  吳爭奇
                                        法官  呂仲玉
                                        法官  黃斯偉
右正本證明與原本無異。
不得上訴。
                                      書記官  薛淑玲
中        華        民        國    八十九    年    九    月    二十    日


司法院資訊處製作；財團法人民間司法改革基金會備份。
